【裁判字號】    97,訴,342
【裁判日期】    970530
【裁判案由】    違反毒品危害防制條例
【裁判全文】
臺灣嘉義地方法院刑事判決               97年度訴字第342號
公  訴  人  臺灣嘉義地方法院檢察署檢察官
被      告  甲○○
                    （另案於臺灣嘉義監獄鹿草分監執行中）
上列被告因毒品危害防制條例等案件，經檢察官提起公訴（97年
度毒偵字第33、60、102、468號），本院合議庭裁定由受命法官
獨任行簡式審判程序，判決如下：
    主  文
甲○○所犯如附表所示之罪，各處如附表所示之刑。應執行有期
徒刑參年捌月；扣案如附表所示之海洛因、甲基安非他命，均沒
收銷燬之，如附表所示之毒品外包裝袋、夾鏈袋、研磨機，均沒
收。
    事  實
一、甲○○前於民國87年間，因麻醉藥品管理條例案件，經本院
    判處有期徒刑6月確定，又因偽造貨幣案件，經本院判處有
    期徒刑3年8月，並經臺灣高等法院臺南分院、最高法院駁回
    上訴確定，上揭2罪，經臺灣高等法院臺南分院裁定應執行
    有期徒刑4年確定，復因毒品危害防制條例案件，經臺灣高
    等法院臺南分院判處有期徒刑2年6月，並經最高法院駁回上
    訴確定，上開數罪接續執行，於92年12月30日假釋，嗣假釋
    經撤銷，其未執行之刑，於96年7月17日執行完畢。又前因
    施用毒品案件，經本院以94年度毒聲字第217號裁定送觀察
    勒戒後，認有繼續施用毒品之傾向，再以94年度毒聲字第26
    9號裁定令入戒治處所施以強制戒治1年，嗣認無繼續強制戒
    治之必要，而於95年1月24日執行完畢釋放，並經臺灣嘉義
    地方法院檢察署檢察官於翌日以95年度戒毒偵字第8號為不
    起訴處分確定。仍不知悔改，於強制戒治執行完畢釋放後，
    5年內再基於施用第1級毒品海洛因、第2級毒品甲基安非他
    命、大麻之犯意，分別為下列犯行：
  (一)於96年12月19日10時許，在嘉義市○區○○路273號5樓居處
    ，以將海洛因、甲基安非他命置入香菸內點燃吸食之方式，
    同時施用海洛因、甲基安非他命各1次。嗣於同日16時5分許
    ，為警在上址搜索查獲，扣得其所有供施用毒品海洛因所用
    之海洛因12包、研磨機1台及夾鏈袋2包，並於同日18時50分
    許，經警採尿送驗，呈嗎啡及甲基安非他命陽性反應。
  (二)於96年12月23日中午某時，在嘉義縣竹崎鄉灣橋村崎腳75號
    住處，以將甲基安非他命置入香菸內點燃吸食之方式，施用
    甲基安非他命1次。又於96年12月24日13時許，在上開住處
    ，以將海洛因置入香菸內點燃吸食之方式，施用海洛因1次
    。嗣於96年12月25日20時35分許，在嘉義市○區○○街與博
    愛路口為警查獲，扣得其所有供施用毒品所用之甲基安非他
    命3包、海洛因1包，並於同日23時15分許，經警採尿送驗，
    呈甲基安非他命及嗎啡陽性反應。
  (三)於97年1月7日10時許，在嘉義縣竹崎鄉灣橋村崎腳75號住處
    ，以將甲基安非他命置入香菸內點燃吸食之方式，施用甲基
    安非他命1次。又於97年1月8日10時多許，在上開住處，以
    將海洛因、大麻置入香菸內點燃吸食之方式，同時施用海洛
    因、大麻各1次。嗣於97年1月8日14時20分許，在嘉義市○
    區○○路385號前為警查獲，扣得其所有供施用毒品所用之
    甲基安非他命2包、海洛因6包，及供施用海洛因所用之大夾
    鏈袋1包（合計90個）、小夾鏈袋4包（合計360個），並於
    同日16時5分許，經警採尿送驗，呈甲基安非他命、嗎啡及
    大麻陽性反應。
  (四)於97年3月6日19時許，在嘉義市○○路200巷2號住處，以將
    海洛因、甲基安非他命置入香菸內點燃吸食之方式，同時施
    用海洛因、甲基安非他命各1次。嗣於同日23時20分許，在
    嘉義市○區○○路與忠順一街路口為警查獲，扣得其所有供
    施用毒品所用之海洛因10包，並於翌日2時20分許，經警採
    尿送驗，呈嗎啡及甲基安非他命陽性反應。
二、案經嘉義市警察局第一分局、嘉義市警察局第二分局分別報
    告偵查起訴，經本院合議庭裁定由受命法官獨任行簡式審判
    程序。
    理  由
一、訊據被告甲○○對於上揭犯行，於本院準備程序及審理時均
    坦承不諱（見本院卷第43、62-66頁），並有下列證據可佐
    ：
  (一)事實欄一(一)部分，有搜索票、搜索扣押筆錄各1份及照片4張
    等附卷可憑（見警卷第1卷第10-13、17-18頁），且被告於
    96年12月19日18時50分許，經警採尿送驗，呈嗎啡及甲基安
    非他命陽性反應，有正修科技大學超微量研究科技中心檢驗
    報告、尿液姓名對照表各1紙附卷可稽（見96年度毒偵字第
    33號卷第17-18頁）。扣案疑似海洛因之白粉3包、9包，經
    送鑑定結果確含有海洛因成分，海洛因驗餘淨重分別為54.5
    8公克、5公克，有法務部調查局97年1月14日調科壹字第097
    23002590號鑑定書1份附卷可憑（見96年度毒偵字第33卷第
    29頁），另有海洛因12包、研磨機1台及夾鏈袋2包扣案可資
    佐證，足認被告之自白與事實相符，被告確有施用海洛因、
    甲基安非他命之犯行。
  (二)事實欄一(二)部分，有自願搜索同意書、搜索扣押筆錄各1份
    及照片7張等附卷可考（見警卷第2卷第15-17、26-29頁），
    且被告於96年12月25日23時15分許，經警採尿送驗，呈甲基
    安非他命、嗎啡陽性反應，有正修科技大學超微量研究科技
    中心檢驗報告、尿液送驗姓名對照表各1紙附卷可稽（見警
    卷第2卷第25頁、97年度毒偵字第60號卷第21頁）。又扣案
    疑似甲基安非他命之白粉3包，經送鑑定結果確含有甲基安
    非他命成分，甲基安非他命驗餘毛重4.022公克（含袋4個）
    ，此有行政院衛生署管制藥品管理局鑑定書1份在卷足憑（
    見96年度毒偵字第60號卷第24頁）；扣案疑似海洛因之白粉
    1包，經送鑑定結果確含有海洛因成分，海洛因驗餘淨重0.9
    1公克，有法務部調查局97年1月18日調科壹字第0972300538
    0號鑑定書1份附卷可考（見96年度毒偵字第60號卷第25頁）
    ，並有甲基安非他命3包、海洛因1包扣案可資佐證，足認被
    告之自白與事實相符，被告確有施用甲基安非他命、海洛因
    之犯行。
  (三)事實欄一(三)部分，有搜索扣押筆錄1份及照片4張等在卷可考
    （見警卷第3卷第8、11-12頁），且被告於97年1月8日16時5
    分許，經警採尿送驗，呈甲基安非他命、嗎啡及大麻陽性反
    應，有正修科技大學超微量研究科技中心檢驗報告、尿液送
    驗姓名對照表各1紙附卷可稽（見警卷第3卷第13頁、97年度
    毒偵字第102號卷第32頁）。又扣案疑似甲基安非他命之白
    粉2包，經送鑑定結果確含有甲基安非他命成分，甲基安非
    他命驗餘分別為毛重0.339公克、1.070公克（各含袋1個）
    ，此有行政院衛生署管制藥品管理局鑑定書1份在卷足憑（
    見97年度毒偵字第102號卷第28頁）；而扣案疑似海洛因之
    白粉6包，經送鑑定結果確含有海洛因成分，海洛因驗餘淨
    重51.00公克，有法務部調查局97年2月4日調科壹字第09723
    007490號鑑定書1份附卷可考（見97年度毒偵字第102號卷第
    29頁），並有甲基安非他命2包、海洛因6包、大夾鏈袋1包
    （合計90個），小夾鏈袋4包（合計360個）扣案可資佐證，
    足認被告之自白與事實相符，被告確有施用甲基安非他命、
    海洛因及大麻之犯行。
  (四)事實欄一(四)部分，有自願受搜索同意書、扣押筆錄各1份及
    照片3張等附卷可參（見警卷第4卷第7-10、15頁），且被告
    於97年3月7日2時20分許，經警採尿送驗，呈嗎啡及甲基安
    非他命陽性反應，有高雄市立凱旋醫院濫用藥物尿液檢驗報
    告、尿液送驗姓名對照表各1紙附卷可稽（見97年度毒偵字
    第468號卷第17-18頁）。又扣案疑似海洛因之白粉10包，經
    送鑑定結果確含有海洛因成分，海洛因驗餘淨重6.04公克，
    有法務部調查局97年3月30日調科壹字第09723017340號鑑定
    書1份附卷可參（見97年度毒偵字第468號卷第15頁），並有
    海洛因10包扣案可資佐證，足認被告之自白與事實相符，被
    告確有施用海洛因、甲基安非他命之犯行。
  (五)此外，被告前因施用毒品案件，經本院以94年度毒聲字第21
    7號裁定送觀察勒戒後，認有繼續施用毒品之傾向，再以94
    年度毒聲字第269號裁定令入戒治處所施以強制戒治1年，嗣
    認無繼續強制戒治之必要，而於95年1月24日執行完畢釋放
    ，並經臺灣嘉義地方法院檢察署檢察官於翌日以95年度戒毒
    偵字第8號為不起訴處分確定，有臺灣高等法院被告前案紀
    錄表1份附卷可稽，足見被告確係在強制戒治執行完畢釋放
    後，5年內再犯施用海洛因、甲基安非他命及大麻之犯行甚
    明。
二、論罪科刑部分：
  (一)核被告所為，係犯毒品危害防制條例第10條第1項之施用第1
    級毒品罪，及同條例第10條第2項之施用第2級毒品罪。被告
    持有第1級毒品海洛因及第2級毒品甲基安非他命、大麻進而
    施用之，其持有之低度行為應為施用之高度行為所吸收，均
    不另論罪。被告事實欄一(一)、(四)以一施用毒品行為，同時施
    用海洛因、甲基安非他命，事實欄一(三)以一施用毒品行為，
    同時施用海洛因、大麻，係一行為觸犯數罪名，均為想像競
    合犯，應依刑法第55條規定從一重之施用第1級毒品罪論處
    。被告所犯上開施用第1級毒品罪4罪及施用第2級毒品罪2罪
    ，犯意各別，行為互殊，應予分論併罰。又被告前於87年間
    ，因麻醉藥品管理條例案件，經本院判處有期徒刑6月確定
    ，又因偽造貨幣案件，經本院判處有期徒刑3年8月，並經臺
    灣高等法院臺南分院、最高法院駁回上訴確定，上揭2罪，
    經臺灣高等法院臺南分院裁定應執行有期徒刑4年確定，復
    因毒品危害防制條例案件，經臺灣高等法院臺南分院判處有
    期徒刑2年6月，並經最高法院駁回上訴確定，上開數罪接續
    執行，於92年12月30日假釋，嗣假釋經撤銷，其未執行之刑
    ，於96年7月17日執行完畢，此有臺灣高等法院被告前案紀
    錄表1份在卷可參，其受徒刑之執行完畢後，5年以內故意再
    犯本件有期徒刑以上之罪，均為累犯，各應依刑法第47條第
    1項規定加重其刑。
  (二)爰審酌被告前因施用毒品犯行，經強制戒治執行完畢，猶不
    思藉機徹底戒除施用毒品之惡習，仍再次施用毒品，惟其施
    用毒品係自戕行為，本件施用毒品之手段，及事實欄一(一)(三)
    為警查獲扣得供施用之海洛因數量甚鉅，及被告犯後坦承犯
    行態度良好等一切情狀，各量處如主文所示之刑，及定其應
    執行之刑，以示懲儆。本件扣案之海洛因12包、1包、6包、
    10包，係屬毒品危害防制條例所稱之第1級毒品；扣案之甲
    基安非他命3包、2包，係屬毒品危害防制條例所稱之第2級
    毒品，均應依毒品危害防制條例第18條第1項前段之規定，
    宣告沒收銷燬之；而扣案之上開海洛因之外包裝袋12個、1
    個、6個、10個，甲基安非他命之外包裝袋4個（3包部分）
    、2個，係被告所有供犯罪所用之物，業據被告於本院審理
    時供承在卷（見本院卷第52-53、56-58頁），爰依刑法第38
    條第1項第2款規定宣告沒收。事實欄一(一)扣案之研磨機1台
    、夾鏈袋2包，事實欄一(三)扣案之大夾鏈袋1包（合計90個）
    、小夾鏈袋4包（合計360個），均係被告供施用海洛因犯罪
    所用之物，並經被告於本院審理時供承在卷（見本院卷第52
    、56頁），爰依刑法第38條第1項第2款宣告沒收。
  (三)事實欄一(一)扣案之現金新臺幣（下同）94,800元、行動電話
    1支、電子磅秤2台；事實欄一(二)扣案之電子磅秤1台、行動
    電話1支；事實欄一(三)扣案之電子磅秤1台、現金74,900元，
    雖係被告所有，惟非供本件犯罪所用之物，亦據被告於本院
    審理時供述在卷（見本院卷第52、53、56頁），是既無證據
    證明係被告供犯罪所用之物，爰不併予諭知沒收。
據上論斷，應依刑事訴訟法第273條之1第1項、第299條第1項前
段，毒品危害防制條例第10條第1項、第2項、第18條第1項前段
，刑法第11條前段、第47條第1項、第55條、第51條第5款、第38
條第1項第2款，判決如主文。
本案經檢察官廖俊豪到庭執行職務。
中    華    民    國    97    年    5     月    30    日
                    刑事第二庭   法  官         卓春慧
上列正本證明與原本無異。
如不服本判決，應於判決送達後十日內向本院提出上訴狀，上訴
書狀依法應敘述具體理由，如未敘述具體理由者，應於上訴期間
屆滿後二十日內補提理由書於本院（均應附繕本）。
中    華    民    國    97    年    5     月    30    日
                                 書記官         李玫娜
附錄本案論罪科刑法條全文：
毒品危害防制條例第10條：
施用第一級毒品者，處6月以上5年以下有期徒刑。
施用第二級毒品者，處3年以下有期徒刑。
附表：
┌───┬──────────────────────┐
│事實欄│              論罪科刑                      │
├───┼──────────────────────┤
│一(一)  │施用第1級毒品，累犯，處有期徒刑壹年肆月。扣 │
│      │案之海洛因拾貳包（海洛因驗餘淨重伍拾肆點伍捌│
│      │公克、伍公克），均沒收銷燬之；上開毒品外包裝│
│      │袋拾貳個、研磨機壹台及夾鏈袋貳包，均沒收。  │
├───┼──────────────────────┤
│一(二)  │施用第2級毒品，累犯，處有期徒刑肆月。扣案之 │
│      │甲基安非他命參包（甲基安非他命驗餘毛重肆點零│
│      │貳貳公克），均沒收銷燬之；上開毒品外包裝袋肆│
│      │個，均沒收。                                │
│      ├──────────────────────┤
│      │施用第1級毒品，累犯，處有期徒刑捌月。扣案之 │
│      │海洛因壹包（海洛因驗餘淨重零點玖壹公克）沒收│
│      │銷燬之；上開毒品外包裝袋壹個沒收。          │
├───┼──────────────────────┤
│一(三)  │施用第2級毒品，累犯，處有期徒刑肆月。扣案之 │                                          │
│      │甲基安非他命貳包（甲基安非他命驗餘毛重零點參│                                          │
│      │參玖公克、壹點零柒零公克），均沒收銷燬之；上│                                          │
│      │開毒品外包裝袋貳個，均沒收。                │                                          │
│      ├──────────────────────┤
│      │施用第1級毒品罪，累犯，處有期徒刑壹年。扣案 │
│      │之海洛因陸包（海洛因驗餘淨重伍拾壹點零零公克│
│      │），均沒收銷燬之；上開毒品外包裝袋陸個、大夾│
│      │鏈袋壹包（合計玖拾個）、小夾鏈袋肆包（合計參│
│      │佰陸拾個），均沒收。                        │
├───┼──────────────────────┤
│一(四)  │施用第1級毒品，累犯，處有期徒刑拾月。扣案之 │
│      │海洛因拾包（海洛因驗餘淨重陸點零肆公克），均│
│      │沒收銷燬之；上開毒品外包裝袋拾個，均沒收。  │
└───┴──────────────────────┘


司法院資訊處製作；財團法人民間司法改革基金會備份。
